【裁判字號】    97,簡上,192
【裁判日期】    970630
【裁判案由】    詐欺
【裁判全文】
臺灣高雄地方法院刑事判決             97年度簡上字第192號
上  訴  人  臺灣高雄地方法院檢察署檢察官
被      告  乙○○
                    （應送達處所  台南縣永康市○○路327
上列上訴人因詐欺案件，不服本院高雄簡易庭中華民國97年1 月
16日96年度簡字第7997號簡易判決（聲請簡易判決處刑案號：臺
灣高雄地方法院檢察署96年度偵字第30434 、32225 號；移送併
辦案號：臺灣台中地方法院檢察署97年度偵字第781 號），提起
上訴，本院管轄之第二審合議庭判決如下：
      主  文
上訴駁回。
      事實及理由
一、按第二審被告經合法傳喚，無正當之理由不到庭者，得不待
    其陳述，逕行判決；簡易判決之第二審程序，亦準用上開規
    定，刑事訴訟法第371 條、第455 條之1 第3 項分別定有明
    文。查本案被告乙○○於審判期日，經合法傳喚無正當理由
    而未到庭，有本院送達證書及97年6 月17日電話記錄各1 紙
    在卷可憑（均附於本院簡上卷內），參諸前揭說明，爰不待
    其陳述逕行判決。
二、證據能力之判斷：
    按被告以外之人於審判外之言詞或書面陳述，除法律有規定
    者外，不得作為證據，刑事訴訟法第159 條第1 項固定有明
    文。惟按被告以外之人於審判外之陳述，雖不符前4 條之規
    定，而經當事人於審判程序同意作為證據，法院審酌該言詞
    陳述或書面陳述作成時之情況，認為適當者，亦得為證據；
    當事人、代理人或辯護人於法院調查證據時，知有第159 條
    第1 項不得為證據之情形，而未於言詞辯論終結前聲明異議
    者，視為有前項之同意，亦為同法第159 條之5 第1 項、第
    2 項所明文規定。查本件判決引為證據資料，其屬於被告以
    外之人於審判外之言詞、書面陳述者，被告乙○○於本院行
    準備程序時，明確表示對於證據能力均無意見等語（參見本
    院簡上卷第31頁），且嗣於調查證據程序經審判長提示並告
    以要旨後，檢察官知悉該等證據係被告以外之人於審判外之
    陳述，亦未於言詞辯論終結前表示異議（參見本院簡上卷第
    43至45頁），本院審酌上開證據作成時之情況，認為適當，
    依刑事訴訟法第159 條之5 第1 項、第2 項規定，均應有證
    據能力。
三、本案經本院審理結果，認第一審判決之認事用法及量刑均無
    不當，應予維持，除於證據部分補充「被告乙○○於本院審
    理中之自白」外，餘均引用如附件第一審判決書記載之事實
    、證據及理由。
四、檢察官上訴意旨雖以：被告乙○○犯後不願賠償告訴人之損
    失，且將詐騙來之款項佔為己用，原審僅判處被告拘役50日
    及30日不等，處刑顯然過輕為由，依告訴人之請求提起上訴
    ，請求將原判決撤銷，更為適當之判決等語。惟按量刑輕重
    ，係屬事實審法院得依職權自由裁量之事項，苟已斟酌刑法
    第57條各款所列情狀而未逾越法定刑度，不得遽指為違法；
    又關於刑之量定及易科罰金之折算標準，係實體法上賦予法
    院得為自由裁量之事項，倘其未有逾越法律所規定之範圍，
    除顯有失出失入等科罰與罪責不相當之情形外，應予尊重，
    不得任意加以指摘（最高法院72年臺上字第6696號、75年臺
    上字第7033號判例意旨參照）。查本件原審既已審酌被告任
    意提供其所有之金融機構帳戶予他人使用於詐欺犯罪，致被
    害人甲○○、丁○○及丙○○等人分別遭詐騙而受有23,200
    元、3,0000元及20,000元損害之犯罪情節，並斟酌被告犯後
    否認犯行且未與上開被害人達成和解，被害人所受之損害未
    能獲得填補等一切情狀為謹慎之裁量，並無違法或顯然失出
    失入之情，亦無何科罰與罪責不相當或有違比例原則之瑕疵
    可指，從而，檢察官循告訴人之請求提起上訴，指摘原審法
    院量刑過輕，為無理由，應予駁回。
據上論斷，應依刑事訴訟法第455 條之1 第1 項、第3 項、第36
8 條、第371 、第373 條，判決如主文。
本案經檢察官李佳韻到庭執行職務。
中    華    民    國    97    年     6    月    30    日
                  刑事第八庭  審判長法  官  李璧君
                                    法  官  曾鈴
                                    法  官  陳振嘉
以上正本證明與原本無異。
不得上訴。
中    華    民    國    97    年    6     月    30    日
                                    書記官  顏宗貝
附錄本判決論罪之法條：
中華民國刑法第339條
意圖為自己或第三人不法之所有，以詐術使人將本人或第三人之
物交付者，處5 年以下有期徒刑、拘役或科或併科1 千元以下罰
金。
以前項方法得財產上不法之利益或使第三人得之者，亦同。
前二項之未遂犯罰之。


司法院資訊處製作；財團法人民間司法改革基金會備份。
